【裁判字號】    98,訴,114
【裁判日期】    980226
【裁判案由】    毒品危害防制條例
【裁判全文】
臺灣板橋地方法院刑事判決               98年度訴字第114號
公  訴  人  臺灣板橋地方法院檢察署檢察官
被      告  甲○○
                    （現於臺灣臺北監獄臺北分監執行中）
上列被告因違反毒品危害防制條例案件，經檢察官提起公訴（97
年度毒偵字第8558號），因其於準備程序中就被訴事實為有罪之
陳述，經本院合議庭裁定由受命法官獨任進行簡式審判程序，判
決如下：
    主  文
甲○○施用第一級毒品，累犯，處有期徒刑捌月。
    事  實
一、甲○○前於民國91年間因施用毒品案件，經臺灣桃園地方法
    院以91年度毒聲字第989號裁定送觀察、勒戒後，認有繼續
    施用毒品之傾向，再經同院以91年度毒聲字第1350號裁定令
    入戒治處所施以強制戒治，後經同院以91年度毒聲字第3614
    號裁定停止戒治付保護管束，於92年1月15日釋放，後再經
    同院以92年度毒聲字第1070號裁定撤銷停止戒治，於92年10
    月5日強制戒治期滿釋放，由臺灣桃園地方法院檢察署檢察
    官以92年度戒毒偵字第211號為不起訴處分確定；復於91年
    間因過失致死案件，經臺灣臺北地方法院於12月5日以91年
    度店簡字第5號判決判處有期徒刑8月，緩刑3年確定；另於
    前開強制戒治期滿釋放後五年內之93年間因施用毒品、竊盜
    案件，分別經本院以93年度訴字第617號、簡字第2825號判
    決各判處有期徒刑8月、4月確定，經定應執行有期徒刑11月
    ；再於94年間因竊盜案件，經本院以94年度簡字第982號判
    決判處有期徒刑6月確定，嗣撤銷前開緩刑，經執行上揭有
    期徒刑後，於95年5月9日假釋出監；於假釋中之95年間，因
    竊盜案件，經本院以95年度易字第1797號判決判處有期徒刑
    8 月確定；另於96年間因施用毒品案件，經本院以96年度訴
    字第15號判決判處有期徒刑10月確定，嗣上開二有期徒刑經
    分別減刑為4月、5月，應執行有期徒刑8月確定，並撤銷前
    開假釋，應執行殘刑4月11日，與該定應執行刑之8月有期徒
    刑執行後，於96年12月20日縮刑期滿執行完畢。詎其仍不知
    悔改，於97年9月10日中午12時50分許，在臺北縣三峽鎮○
    ○街2號前，將第一級毒品海洛因摻水後，再以注射針筒注
    射手臂之方式，施用海洛因1次。嗣於同日經警採其尿液送
    驗，始悉上情。
二、案經臺北縣政府警察局三峽分局報請臺灣板橋地方法院檢察
    署檢察官偵查起訴。
    理  由
一、上揭事實，業據被告甲○○於偵審中坦承不諱，且被告於97
    年9月10日為警所採集之尿液檢體，經送請台灣檢驗科技股
    份有限公司檢驗之結果，確有海洛因代謝物陽性反應，有該
    公司出具之濫用藥物檢驗報告1件在卷可稽；又被告前於91
    年間因施用毒品案件，經臺灣桃園地方法院以91年度毒聲字
    第989號裁定送觀察、勒戒後，認有繼續施用毒品之傾向，
    再經同院以91年度毒聲字第1350號裁定令入戒治處所施以強
    制戒治，後經同院以91年度毒聲字第3614號裁定停止戒治付
    保護管束，於92年1月15日釋放，後再經同院以92年度毒聲
    字第1070號裁定撤銷停止戒治，於92年10月5日強制戒治期
    滿釋放，由臺灣桃園地方法院檢察署檢察官以92年度戒毒偵
    字第211號為不起訴處分確定；復於前開強制戒治期滿釋放
    後五年內之93年間因施用毒品案件，經本院以93年度訴字第
    617號號判決判處有期徒刑8月確定，此有臺灣高等法院被告
    前案紀錄表1份在卷可稽。是罪證明確，被告犯行洵堪認定
    。
二、按毒品危害防制條例分別將海洛因列為第一級毒品管制，不
    得非法製造、運輸、販賣、轉讓、施用或持有，被告違反此
    項規定，施用第一級毒品海洛因之行為，核係觸犯同條例第
    10條第1 項之施用第一級毒品罪。又被告持有海洛因之低度
    行為，應為其施用之高度行為所吸收，不另論罪。末查：被
    告前於91年間因過失致死案件，經臺灣臺北地方法院於12月
    5 日以91年度店簡字第5號判決判處有期徒刑8月，緩刑3年
    確定；另於93年間因施用毒品、竊盜案件，分別經本院以93
    年度訴字第617號、簡字第2825號判決各判處有期徒刑8月、
    4月確定，經定應執行有期徒刑11月；再於94年間因竊盜案
    件，經本院以94年度簡字第982號判決判處有期徒刑6月確定
    ，嗣撤銷前開緩刑，經執行上揭有期徒刑後，於95年5月9日
    假釋出監；於假釋中之95年間因竊盜案件，經本院以95年度
    易字第1797號判決判處有期徒刑8月確定；另於96年間因施
    用毒品案件，經本院以96年度訴字第15號判決判處有期徒刑
    10月確定，嗣上開二有期徒刑經分別減刑為4月、5月，應執
    行有期徒刑8月確定，並撤銷前開假釋，應執行殘刑4月11日
    ，與該定應執行刑之8月有期徒刑執行後，於96年12月20日
    縮刑期滿執行完畢，此有臺灣高等法院被告前案紀錄表在卷
    足憑，其受有期徒刑執行完畢後，5年以內故意再犯本件有
    期徒刑以上之罪，為累犯，應依刑法第47條第1項規定加重
    其刑。爰審酌被告之品行、智識程度、施用海洛因戕害身心
    、對社會治安可能之危害程度甚鉅，及被告前因施用毒品案
    件經送觀察、勒戒、戒治，並經法院判刑後，猶不思戒除惡
    習，仍一再施用海洛因，洵不足取，以及被告犯罪後坦承犯
    行等一切情狀，量處如主文所示之刑，以示懲儆。
據上論斷，應依刑事訴訟法第273條之1第1項、第299條第1項前
段，毒品危害防制條例第10條第1項，刑法第11條前段、第47條
第1項，判決如主文。
本案經檢察官賴建如到庭執行職務。
中    華    民    國    98    年    2     月    26    日
                    刑事第二庭  法  官  趙義德
上列正本證明與原本無異。
如不服本判決，應於判決送達後10日內敘明上訴理由，向本院提
出上訴狀 (應附繕本) ，上訴於臺灣高等法院。其未敘述上訴理
由者，應於上訴期間屆滿後20日內向本院補提理由書「切勿逕送
上級法院」。
                                書記官  王君倚
中    華    民    國    98    年    3     月    2     日
附錄本案論罪科刑法條全文：
毒品危害防制條例第10條：
施用第一級毒品者，處6月以上5年以下有期徒刑。
施用第二級毒品者，處3年以下有期徒刑。


司法院資訊處製作；財團法人民間司法改革基金會備份。
